# 【请教陈版主】买断式经销模式，公司负有安装义务的情况下何时确认收入

提问人：Cyggg 时间：2021-07-24 10:58:56
陈版主您好，公司经销模式为买断式，预收货款销售设备，合同条款中有两条：①公司承担终端客户的安装、调试与培训服务；②经销商收货后 5日内验收，超过 5 日自动验收。经销商收货到终端客户安装、验收时间间隔1-2个月左右。
请问，公司是以什么时点确认收入比较合适呢？
a如果按照第②条经销商验收的话，因为是买断式、已收货款、设备的历史退货情况较少且安装、调试与培训服务 1 周内可完成，但是终端安装还未完成，是否会被认定没有完成履约义务，提前确认收入？
b如果按照第①条终端客户验收的话，如果因为确实是买断式的而且已收货款，如果经销商对终端销售间隔时间比较久的话，是不是也不是很合理？

回答人：chenyiwei
首先要确定经销商是否为代理人？虽然是“买断式”，但不能仅仅因此认为经销商不是代理人。从“公司承担终端客户的安装、调试与培训服务”这一点来看，经销商是代理人的可能性还是比较大，尤其是如果历史上经销商都是在接到最终客户订单后才给本企业下订单，经销商自身不“囤货”的情况下，这样的“买断”是没有意义的。
如果经销商是代理人，则只有在最终客户安装调试完毕时才能确认收入。

提问人：Cyggg 时间：2021-08-04 10:05:00
陈老师，经销商偶尔存在囤货的情况，比如年底为了达成经销商考核获得返利，会囤货。
这样的话是否就可以按照经销商 5 日内验收确认收入了呢？

回答人：chenyiwei
偶尔囤货并不影响总体上构成代理人的判断。“年底为了达成经销商考核获得返利，会囤货”也不排除后续对未能售出的货物退还。鉴于经销商是代理人，故经销商的验收不是确认收入的恰当条件。